【裁判字號】    99,易,1525
【裁判日期】    990630
【裁判案由】    毒品危害防制條例
【裁判全文】
臺灣臺北地方法院刑事判決              99年度易字第1525號
公  訴  人  臺灣臺北地方法院檢察署檢察官
被      告  甲○○
上列被告因違反毒品危害防制條例案件，經檢察官提起公訴（99
年度撤緩偵字第161號），本院判決如下：
    主  文
甲○○施用第二級毒品，累犯，處有期徒刑捌月。扣案之第二級
毒品甲基安非他命（驗餘總淨重伍點壹陸伍公克）均沒收銷燬
之，其外包裝塑膠夾鏈袋柒只均沒收。
    事  實
一、甲○○有麻藥、違反藥事法、槍砲、恐嚇、毒品、傷害、偽
    造貨幣等多項前科：
  (一)其於民國八十七年間因施用毒品案件，經本院以八十七年度
    毒聲字第二三五號裁定送觀察、勒戒後，認無繼續施用毒品
    之傾向，於同年八月二十八日觀察、勒戒執行完畢，並由臺
    灣臺北地方法院檢察署檢察官於同年月二十日以八十七年度
    偵字第一０三三一號為不起訴處分確定。
  (二)另於八十六年間因販賣麻藥、吸用麻藥、違反藥事法案件，
    經本院以八十六年度訴字第一八０三號分別判處有期徒刑五
    年二月、四月、六月確定；復因槍砲、恐嚇案件，經本院以
    八十七年度訴字第五三號分別判處有期徒刑一年、一年確定
    ；再因寄藏子彈案件，經本院以八十七年度訴字第三六二號
    判處有期徒刑三月確定。前開六罪，並經臺灣高等法院以八
    十八年度聲字第四二一號裁定應合併執行有期徒刑七年六月
    確定。經入監執行，於九十年十月十六日因縮短刑期假釋出
    監，付保護管束，原縮刑期滿日期為九十四年十二月十二日
    。
  (三)詎其竟於假釋付保護管束期間內之九十一年間復因施用毒品
    案件，經本院以九十一年度毒聲字第二０五七號裁定送觀察
    、勒戒後，認有繼續施用毒品之傾向，經本院以九十二年度
    毒聲字第一五七二號裁定令入戒治處所施以強制戒治（嗣因
    毒品危害防制條例修正，故於九十三年一月九日以法律修正
    報結而停止強制戒治），並經臺灣高等法院以九十二年度上
    易字第三三九二號判處有期徒刑一年確定；復於九十二年間
    因傷害案件，經本院以九十三年度易字第一０一號判處有期
    徒刑三月確定；再因偽造貨幣案件，經臺灣雲林地方法院以
    九十五年度訴字第八一二號判處有期徒刑一年八月確定。
  (四)前揭吸用麻藥、違反藥事法、槍砲、恐嚇、寄藏子彈等五罪
    所處之刑，嗣經臺灣雲林地方法院以九十六年度聲減字第九
    七四號裁定分別減為有期徒刑二月、三月、六月、六月、一
    月又十五日，並與上開販賣麻藥罪所處之刑合併定應執行刑
    為六年一月確定；而前揭施用毒品、傷害等二罪所處之刑，
    亦經臺灣雲林地方法院以九十六年度聲減字第九七四號裁定
    分別減為有期徒刑六月、一月又十五日，並與上開偽造貨幣
    罪所處之刑合併定應執行刑為二年一月確定。經撤銷前開假
    釋，入監執行減刑並定執行刑六年一月後所餘之殘刑，暨接
    續執行有期徒刑二年一月，於九十八年三月十三日因縮短刑
    期假釋出監，付保護管束，於同年六月十四日保護管束期滿
    ，未經撤銷假釋，其未執行之刑，以已執行論。
二、詎甲○○猶不知悔改，竟又基於施用第二級毒品之犯意，於
    同年七月二日凌晨二時許，在臺北市大安區○○○路○段三
    八０號一樓住處，以玻璃球吸食器施用第二級毒品甲基安非
    他命一次。嗣於同日下午三時二十分許，在臺北市○○區○
    ○街四二六巷口為警盤檢查獲，並扣得第二級毒品甲基安非
    他命七包（總毛重六點四五七公克，總淨重五點一三七公克
    ，驗餘總淨重五點一三六五公克）。
三、案經臺北市政府警察局大安分局報請臺灣臺北地方法院檢察
    署檢察官偵查起訴。
    理  由
一、前揭事實，業據被告甲○○於本院審理時坦承不諱，且其於
    前揭時、地為警查獲所採集之尿液經送鑑定結果，呈安非他
    命及甲基安非他命陽性反應，此有臺灣尖端先進生技醫藥股
    份有限公司濫用藥物檢驗報告附卷可稽（見偵查卷第三二頁
    ），而扣案之白色結晶七包，經鑑定結果，確含有甲基安非
    他命成分，此亦有卷附交通部民用航空局航空醫務中心毒品
    鑑定書可參（見偵查卷第五二頁），足認被告之自白，與事
    實相符。又被告前於八十七年間因施用毒品案件，經本院以
    八十七年度毒聲字第二三五號裁定送觀察、勒戒後，認無繼
    續施用毒品之傾向，於八十七年八月二十八日觀察、勒戒執
    行完畢，並由臺灣臺北地方法院檢察署檢察官於同年月二十
    日以八十七年度偵字第一０三三一號為不起訴處分確定；詎
    其竟於觀察、勒戒執行完畢釋放後五年內之九十一年間再因
    施用毒品案件，經本院以九十一年度毒聲字第二０五七號裁
    定送觀察、勒戒後，認有繼續施用毒品之傾向，經本院以九
    十二年度毒聲字第一五七二號裁定令入戒治處所施以強制戒
    治，並經臺灣高等法院以九十二年度上易字第三三九二號判
    處有期徒刑一年確定，此有臺灣高等法院被告前案紀錄表附
    卷可憑。茲被告於觀察、勒戒執行完畢釋放後五年內已再犯
    ，經依法追訴處罰，縱其第三次即本案再度施用毒品之時間
    ，在初犯經觀察、勒戒執行完畢釋放五年以後，然已不合於
    「五年後再犯」之規定，自無適用毒品危害防制條例第二十
    條實施觀察、勒戒及強制戒治之餘地。綜上所述，本件事證
    明確，被告犯行洵堪認定，應予依法論科。
二、查甲基安非他命係毒品危害防制條例第二條第二項第二款所
    列之第二級毒品。核被告所為，係犯毒品危害防制條例第十
    條第二項之施用第二級毒品罪。其持有第二級毒品之低度行
    為，應為施用第二級毒品之高度行為所吸收，不另論罪。再
    查被告前於八十六年間因販賣麻藥、吸用麻藥、違反藥事法
    案件，經本院以八十六年度訴字第一八０三號分別判處有期
    徒刑五年二月、四月、六月確定；復因槍砲、恐嚇案件，經
    本院以八十七年度訴字第五三號分別判處有期徒刑一年、一
    年確定；再因寄藏子彈案件，經本院以八十七年度訴字第三
    六二號判處有期徒刑三月確定。前開六罪，並經臺灣高等法
    院以八十八年度聲字第四二一號裁定應合併執行有期徒刑七
    年六月確定。經入監執行，於九十年十月十六日因縮短刑期
    假釋出監，付保護管束，原縮刑期滿日期為九十四年十二月
    十二日。詎其竟於假釋付保護管束期間內之九十一年間再因
    施用毒品案件，經臺灣高等法院以九十二年度上易字第三三
    九二號判處有期徒刑一年確定；復於九十二年間因傷害案件
    ，經本院以九十三年度易字第一０一號判處有期徒刑三月確
    定；再因偽造貨幣案件，經臺灣雲林地方法院以九十五年度
    訴字第八一二號判處有期徒刑一年八月確定。前揭吸用麻藥
    、違反藥事法、槍砲、恐嚇、寄藏子彈等五罪所處之刑，嗣
    經臺灣雲林地方法院以九十六年度聲減字第九七四號裁定分
    別減為有期徒刑二月、三月、六月、六月、一月又十五日，
    並與上開販賣麻藥罪所處之刑合併定應執行刑為六年一月確
    定；而前揭施用毒品、傷害等二罪所處之刑，亦經臺灣雲林
    地方法院以九十六年度聲減字第九七四號裁定分別減為有期
    徒刑六月、一月又十五日，並與上開偽造貨幣罪所處之刑合
    併定應執行刑為二年一月確定。經撤銷前開假釋，入監執行
    減刑並定執行刑六年一月後所餘之殘刑，暨接續執行有期徒
    刑二年一月，於九十八年三月十三日因縮短刑期假釋出監，
    付保護管束，於同年六月十四日保護管束期滿，未經撤銷假
    釋，其未執行之刑，以已執行論，此有卷附臺灣高等法院被
    告前案紀錄表可按，其於五年以內故意再犯有期徒刑以上之
    罪，為累犯，應依刑法第四十七條第一項規定，加重其刑。
    爰審酌被告有上述多項前科，素行不良，正值青壯盛年，不
    思正途，屢屢再犯施用毒品罪，顯未因前所受觀察、勒戒、
    強制戒治及有期徒刑之執行而矯正其行，然施用毒品僅係戕
    害自身健康，對他人並不生重大危害，暨犯後坦承犯行，態
    度良好等一切情狀，量處如主文所示之刑。扣案之甲基安非
    他命（驗餘總淨重五點一三六五公克），係屬查獲之第二級
    毒品，應依毒品危害防制條例第十八條第一項前段沒收銷燬
    之；包裹該等毒品之外包裝塑膠夾鏈袋七只（有防止毒品裸
    露、逸出及潮濕之功能，並便於攜帶施用，既得與毒品分別
    鑑秤其重量，與毒品即無難以析離而無法個別宣告沒收之情
    事），則屬被告所有、供其施用第二級毒品所用之物，業據
    被告供明在卷，應依刑法第三十八條第一項第二款規定沒收
    之。
據上論斷，應依刑事訴訟法第二百九十九條第一項前段，毒品危
害防制條例第十條第二項、第十八條第一項前段，刑法第十一條
前段、第四十七條第一項、第三十八條第一項第二款，判決如主
文。
本案經檢察官盧慧珊到庭執行職務
中    華    民    國    99    年    6     月    30    日
                  刑事第八庭法  官  陳芃宇
以上正本證明與原本無異。
如不服本判決應於收受送達後10日內向本院提出上訴書狀，並應
敘述具體理由；其未敘述上訴理由者，應於上訴期間屆滿後20日
內向本院補提理由書（均須按他造當事人之人數附繕本）「切勿
逕送上級法院」。
                            書記官  徐鶯尹
中    華    民    國    99    年    7     月    2     日
附錄本案論罪科刑法條全文：
毒品危害防制條例第10條
施用第1級毒品者，處6月以上5年以下有期徒刑。
施用第2級毒品者，處3年以下有期徒刑。

司法院資訊處製作；財團法人民間司法改革基金會備份。
